Minutes et répertoires du notaire Pierre de ROSSIGNOL, 9 octobre 1578 - 1612 (étude XIX)
Archives nationales
- Minutes de Pierre de ROSSIGNOL, 9 octobre 1578 - 1612; MC/ET/XIX/319 - MC/ET/XIX/366
  - Minutes. 1606, janvier - juin, janvier - juin 1606; MC/ET/XIX/355
    - Marché de Jean Mansart, maître sculpteur, demeurant rue Sainte-Marie-l'Égyptienne, avec le roi représenté par Jean de Fourcy et Jean de Donon, pour la taille et sculpture en plâtre de huit trophées de demi-bosse en forme de candélabres, pour orner les côtés des quatre grands ' tonneaux ' de me
      Documents du Minutier central concernant les peintres, sculpteurs et graveurs au XVIIe siècle (1600-1650), par Marie-Antoinette Fleury et Martine Constans, tome II [études XI à XX, 2445 actes], Paris, Archives nationales, 2010, notice n°1472 (instrument de recherche imprimé dématérialisé, certaines notices sont plus détaillées dans la version intégrale accessible en ligne par la rubrique 'Autres instruments de recherche', voir contexte dans le Plan d’orientation général - Notaires de Paris, guides thématiques du Minutier).
    - MONTORGUEIL (rue) paroisse Saint-Eustache maison à l'enseigne de la gde cuillère § Bail durant 3 ans par Isabel GUILLART fille majeure r. Saint-Anthoine à Pierre BEQUIGNY marchand hôtelier de la maison ds laquelle il demeure rue MONTORGUEIL moy. 120 L. par an., 6 avril 1606; MC/ET/XIX/355; fol. VI/XX/XIIII
      bail; Montorgueil, rue
    - MENUISERIE marché de § Marché au terme duquel Jean DENYAU maître menuisier à Saint-Germain-des-Prés les Paris et Jean WARNIER maître menuisier rue Maubuée paroisse Saint-Médéric promettent au Roi stipulant pour lui Jean de FOURCY sr de Checy, Pommereuse et Montevrain Conseiller aux Conseils d'État et Privé. Intendant de ses bâtiments r. de Jouy paroisse Saint-Paul et Jean de DONON conseiller du Roi, Contrôleur général de ses bâtiments de faire divers travaux de. .. pour le Grande Galerie du LOUVRE moi. 75 l.ts par fenêtre, 8 avril 1606; MC/ET/XIX/355; fol. VI/XX/XVI
      marché; enyau, Jean; Warnier, Jean; Fourcy, Jean de; Donon, Jean de; menuisier
    - LA CHAPELLE (terroir de) lieud. les Hautes Couronnes § Déclaration par laquelle Jacques FARON charpentier de la gde coguée et Claude TILLIOT son ep. atteste être propriétaire de terres situées à terroir de LA CHAPELLE lieud les Hautes Courronnes., 10 avril 1606; MC/ET/XIX/355; fol. VI/XX/XVII
      déclaration; La Chapelle, terroir de
    - CASTILLE (François de) seigneur d'Oulteville conseiller du roi; Receveur général du clergé de Fr. rue des Barres paroisse Saint-Paul § Vente par François de CASTILLE et Henry GAMIN bourgeois de Paris rue Sainte-Croix-de-la-Bretonnerie paroisse Saint-Jehan en Grève, son beau père de 1500 L ts de rentes constituées à Charles DURAN seigneur de Champ forest, Conseiller au Parlement rue Saint-Anth. paroisse Saint-Paul moyennant 24000 Lts, 11 avril 1606; MC/ET/XIX/355; fol. VII/XX/
      acte de vente; Castille, François de (15..-16..)
    - CASTILLON (Symon) marchand bourgeois de Paris rue Planche Mibray paroisse Saint-Gervais § Déclaration par Symon CASTILLON et Catherine DUBRAY son épouse concernant le transport d'une somme fait à Jacques C. leur fils marchand b. de P à l'occasion de son mariage avec Anthoinette LE FAULCHEUR acte passé le 19 janvier dernier, 13 avril 1606; MC/ET/XIX/355; fol. VI/XX/XIX
      déclaration; Castillon, Simon
    - DESRUES (Francois) Conseiller du Roi Receveur general des finances à Soissons r. des Lions paroisse Saint-Paul § Bail durant 6 ans par Francois DESRUES à Nicolas POULLAIN receveur de amendes des Eaux et Forets du comté de Perche; son beau frère, demeurant à Lougny au Perche, d'une maison aud. LONGNY consistant en corps d'hotel et dependances moy. 80 Lts, 17 avril 1606; MC/ET/XIX/355; fol. VII/XX/II
    - SAINT ANTOINE (rue) paroisse Saint-Gervais § Déclaration par Coquelle Pierre ROBIN marchand fripier et Sébastien VIGNET maître cordier attestant être propriétaires d'une maison consistant en 2 corps située rue SAINT ANTOINE d'hôtel sur laquelle les religieuses de Saint-Anthoine des Champs ont droit de censive, 17 avril 1606; MC/ET/XIX/355; fol. VII/XX/III
      déclaration; Saint Antoine, rue
    - ESTIENNE (Henry) Conseiller du Roi Trésorier de ses bâtiments r. Saint-Avoye paroisse Saint-Médéric § Obligation par .. et Adrian CHAPPELAIN Cons. du R. Trésorier des bons plaisirs et affaires de la Chambre à Gaspard DUGUÉ commissaire ordinaire des guerres r. Saint-Anth. paroisse Saint-Paul de 3600 £ts pour prêt d'argent, 17 avril 1606; MC/ET/XIX/355; fol. VII/XX/I
    - BUIRE (moulin de) paroisse d'Epaux prés Château Thierry § Accord entre Nicolas de LYONS chevalier seigneur d'Epaux y demeurant et Claude Regnault abbé commandataire de l'abb. N. D. d'Hermiaire en Brie concernant le moulin de BUIRE qui lui aurait été adjugé par arrêt du Parlement et dont il se désisterait au profit dud. Saint-R., 19 avril 1606; MC/ET/XIX/355; fol. VII/XX/IIII
      accord; Epaux-Bézu (Aisne)
    - Vente par François Payquier, marbrier, demeurant rue Grenier-Saint-Lazare, à Antoine Le Mercier, maître maçon, demeurant rue Guérin-Boisseau, de 800 pavés de marbre noir, d'un pied en carré et 2 pouces d'épaisseur, bien taillés, dressés, équarris, poncés, et prêts à mettre en oeuvre. Le Mercier, qui finira le carrelage de la chambre dorée du palais avant la Saint-Martin d'hiver, moyennant 18 s. par pavé, lui a payé 190 l. d'avance., 21 avril 1606; MC/ET/XIX/355
      Documents du Minutier central concernant les peintres, sculpteurs et graveurs au XVIIe siècle (1600-1650), par Marie-Antoinette Fleury et Martine Constans, tome II [études XI à XX, 2445 actes], Paris, Archives nationales, 2010, notice n°1648 (instrument de recherche imprimé dématérialisé, certaines notices sont plus détaillées dans la version intégrale accessible en ligne par la rubrique 'Autres instruments de recherche', voir contexte dans le Plan d’orientation général - Notaires de Paris, guides thématiques du Minutier).
    - COUVERTURE (marché de) § Marché au terme duquel Nicolas HULLOT, maître couvreur r. de la Vannerie paroisse Saint Gervais et François COQUEL r. Pastourelle paroisse Saint Nicolas des Champs promettent à Jean GIRAULT Saint de Carouge secrétaire de la chambre du R. de faire les travaux de. .. au logis de la duchesse d'ANGOULEME moi. 60 £ts, 21 avril 1606; MC/ET/XIX/355; fol. VII/XX/VII
      marché; Hullot, Nicolas; Coquel, François; Girault, Jean
    - METEZEAU (Jehan) Cons. et Secrétaire de feue Madame soeur unique du Roi agent de ses affaires en France demeurant quai de la Tournelle paroisse Saint-Nicolas du Chardonnet § Obligation par Jehan METEZEAU et Marg. de THEROUENNE son ep. à Jehan GIRAULT sr de Carouge secrétaire ordinaire de la Chambre du Roy de 18000 Lts pour prêt d'argent, 22 avril 1606; MC/ET/XIX/355; fol. VII/XX/VIII
      obligation; Metezeau, Jehan
    - ZAMET (Sébastien) gentilhomme ordinaire de la Chambre du Roi Surintendant de la m/on/ de la Reine r. de la Cerizaie paroisse Saint-Paul § Procuration par Sébastien ZAMET pour en son nom recevoir diverses sommes qui lui sont dues, 24 avril 1606; MC/ET/XIX/355; fol. VII/XX/X
    - BRAGELONGNE (Pierre de) conseiller du roi Trésorier général des finances en Champagne § Mariage de Pierre de BRAGELONGNE avec Marthe CHARRON fille de Jehan CHARRON trésorier général de l'extraordinaire des guerres et cavalerie légère et feue Denise CALLIER jadis son épouse, 27 avril 1606; MC/ET/XIX/355; fol. VII/XX/XII
      contrat de mariage; Bragelongne, Pierre de
    - HOUSSAYE (terroir de la) § Bail durant 3 ans par François LEVIN maître palfrenier de Sébastien ZAMET gentilhomme ordinaire de la Chambre du Roi à Clairambault DERAIN laboureur à terroir de la HOUSSAYE en Brie de diverses terres situées à HOUSSAYE moy 39 l. ts., 29 avril 1606; MC/ET/XIX/355; fol. VII/XX/XIII
      bail; Houssaye, terroir de la
    - COLLO (Estienne) procureur en la Chambre des Comptes rue de Jouy paroisse Saint-Paul § Bail par Estienne COLLO durant 2 ans à Barthelemye NORMANT veuve de Paul MESNARD bourgeois de Paris d'une maison en 2 corps d'hôtel rue Saint-Anthoine à l'enseigne du pilier moy 460 l. par an, 2 mai 1606; MC/ET/XIX/355; fol. VII/XX/XVI
    - Devis et marché de Tomaso Francini, ingénieur ordinaire des fontaines et grottes du roi demeurant à Saint-Germain- en-Laye, avec le roi représenté par Jean de Fourcy et Jean de Donon, pour faire une grotte au bout de la galerie basse des escaliers et descentes du logis neuf de Saint-Germain-en-Laye du côté des Carrières, 3 mai 1606; MC/RS//162/A
      Les travaux consisteront en maçonnerie, architecture, sculpture, ornements et enrichissements de rochers, coquilles, machines, mouvements et robinets. La voûte de la grotte, de 4 à 5 toises de long sur 30 pieds de pourtour, sera enrichie de plusieurs compartiments et frise ornés de plusieurs rochers, congelations, coquilles, limaces, vignots et porcelaines. Aux deux bouts de la voûte on fera deux grandes armes et écussons de relief, chacun de 4 pieds de haut, ornés de cuivre, enroulements et masques de couleurs diverses, de coquilles et émaux. Les accompagneront quatre grandes figures d'enfants de relief de plus de demi-bosse qui auront 5 à 6 pieds de haut, bâties et ébauchées de ciment, recouvertes et revêtues de coquilles imitant la couleur naturelle et en forme de mosaïque. Aux quatre encoignures de la voûte, quatre grands satyres de relief, bâtis et ébauchés de ciment également, seront revêtus de toutes sortes de coquilles et congelations convenables, et, aux deux mitans de la voûte, deux grands vases de relief ornés de masques, festons et linges, aussi revêtus de coquilles et émaux en mosaïque. Douze pilastres rustiques d'ordre ionique seront érigés avec bases et chapitaux. Les piedroits, côtés et niches auront divers compartiments ornés. À l'entrée, on fera un grand bassin revêtu de plomb d'où sortira un grand monstre marin qui fera des mouvements de la tête, des yeux, des mâchoires et des ailes, comme s'il voulait dévorer une Andromède, liée à un rocher, de grandeur naturelle. Cette Andromède sera défendue par un Persée qui semblera combattre le monstre. Les figures et monstres seront faits de cuivre de batterie, soudés d'argent et autres soudures, peints et dorés, comme il conviendra, le tout acompagné d'animaux, oiseaux, plantes, herbes au naturel. Le pavé de la grotte sera de liais de Paris avec compartiments de cailloux de plusieurs couleurs correspondant au dessin de la voûte. L'ingénieur fournira les conduits de plomb, de pierre, le fer et le fil de laiton pour tenir le ciment et entretenir ' les rochers à saillyes '. Il fera aussi tous les mouvements, machines et artifices nécessaires, et fournira tous les matériaux sauf les rochers, congelations, et coquilles qui seront tirés des magasins du roi. Il posera en outre une décharge de gros tuyaux de plomb depuis la grotte jusqu'au milieu de la galerie, pour rejoindre la grande décharge qui sert à toutes les autres grottes. Il érigera une réserve d'eau au-dessus de la grotte, qui aura 15 à 16 pieds de long sur 8 à 10 de large et 4 à 5 de haut, maçonnée en caillou, mortier de chaux et ciment à brique, avec le liais pour la couverture et se chargera des ornements et enrichissements des façades, tant de la grotte que de l'Orphée en rochers, congelations et coquilles. La construction à finir au plus tôt, montera à 28 000 l. payées au fur et à mesure des travaux par les trésoriers du roi, sur le mandement de Fourcy.
      Cote originelle du document:
      MC/ET/XIX/355
      Informations concernant le classement et la cotation du document:
      Acte coté en Réserve.
      Documents du Minutier central concernant les peintres, sculpteurs et graveurs au XVIIe siècle (1600-1650), par Marie-Antoinette Fleury et Martine Constans, tome II [études XI à XX, 2445 actes], Paris, Archives nationales, 2010, notice n°833 (instrument de recherche imprimé dématérialisé, certaines notices sont plus détaillées dans la version intégrale accessible en ligne par la rubrique 'Autres instruments de recherche', voir contexte dans le Plan d’orientation général - Notaires de Paris, guides thématiques du Minutier).
      Catalogue de la Réserve du Minutier central.
      Date de révision: 2014 (A. Cojannot)
      Cf. marché avec Didier Humbelot et Tomaso Francini, pour la figure de Persée dans Documents du Minutier central concernant les peintres, sculpteurs et graveurs au XVIIe siècle (1600-1650), par Marie-Antoinette Fleury et Martine Constans, tome II, notice n° 1085
      Saint-Germain-en-Laye (Yvelines); Francini, Thomas (1571-1651); Fourcy, Jean de (1558?-1625); ingénieur
    - Marché de Tomaso Francini, ingénieur ordinaire des fontaines et grottes du roi demeurant à Saint-Germain- en-Laye, avec le roi représenté par Jean de Fourcy et Jean de Donon, pour la réparation de la grotte d'Orphée au château de Saint-Germain-en-Laye, 3 mai 1606; MC/RS//162/B
    - MONTBRON (Loys de) chevalier seigneur de Fontaine Chalaudray demeurant § Obligation par Loys de MONTBRON à Philippe de BETHUNE chevalier Conseiller aux Conseils d'État et Privé P/ve/ de Selles en Berry de la somme de 500 Lts pour adjudication du bail à loyer de la terre de MONTLEHAN ( ? ) saisie à la requête dud. BETHUNE sur lad. sr de Fontaine, 14 mai 1606; MC/ET/XIX/355; fol. VIII/XX/V
      obligation; Montbron, Loys de
    - DESRUES (Francois) conseiller du roi secrétaire ordinaire de sa Chambre receveur general des finances à Soissons r. des Lions paroisse Saint-Paul § Vente par les héritiers de Martin GILLES à Francois DESRUES d'une maison et dependances situées au village de BAILLET en France moy. 1000 Lts, 20 mai 1606; MC/ET/XIX/355; fol. VIII/XX/VIII
    - Contrat de mariage entre Étienne Véron, marchand de vins, demeurant rue [et paroisse] Saint-Germain-l'Auxerrois [près le Pont-Neuf], et Lucrèce Le Taneur, fille de feu Jacques Le Taneur, commissaire de l'artillerie, demeurant à Calais, et de Bonnette Le Sergeant, [de présent au service de Jacques Vallet conseiller du roi maître des requêtes ordinaire de son hôtel et de Barbe Dolu son épouse] auquel signent comme témoins Claude Danyon, facteur d'orgues, oncle paternel du fiancé, et Jean Danyon, maître cordonnier, cousin paternel., 21 mai 1606; MC/ET/XIX/355; fol. VIII/XX/IX
      Documents du Minutier central concernant l'histoire de la musique (1600-1650), par Madeleine Jurgens, tome II [études XI à XX, 1900 actes], Paris, Archives nationales, 1974, p. 826 (instrument de recherche imprimé dématérialisé, certaines notices sont plus détaillées dans la version intégrale accessible en ligne par la rubrique 'Autres instruments de recherche', voir contexte dans le Plan d’orientation général - Notaires de Paris, guides thématiques du Minutier).
    - FELIX (Christophe) r. de la Cerizaie paroisse Saint-Paul âgé de 70 ans § Mariage de Christophe FELIX avec Gracienne DELUBAS âgée de 45 ans, 23 mai 1606; MC/ET/XIX/355; fol. VIII/XX/XI
      contrat de mariage; Felix, Christophe
    - ROY DE SICILE (rue) § Transport par Pierre MICHON sr de la Plisse conseiller du roi trésorier général de France en Champagne r. du Roy de Sicile paroisse Saint-Gervais, se portant fort de Loy le LEFEBURE sa mère veuve d'Anthoine MICHON conseiller du roi maître ordinaire en sa Chambre des Comptes à Claude de Saint-MARC écuyer sr et vicomte de Blosseville demeurant r. de la Vieille draperie à l'enseigne du chap. Saint-Denis paroisse Sainte-Croix en la Cite - du droit de bail d'une portion de maison rue ROY DE SICILE moy. 300 £ par an, 31 mai 1606; MC/ET/XIX/355; fol. VIII/XX/XIIII
      transport de droits; Roy de Sicile, rue
    - JOUY (rue de) § Bail durant 3 ans par Aimée de BRICHART veuve de Martin SPIFAME conseiller du Roi, 1er substitut du procureur general r. de Jouy paroisse Saint-Paul à Michel RENOUARD conseiller du Roi, Contrôleur général des Lignes de Suisses et grisons d'une maison rue de JOUY moy. 500 £. par an, 3 juin 1606; MC/ET/XIX/355; fol. IX/XX/
      bail; Jouy, rue de
    - LIEVOYS (Edme) Scieur d'Ais r. Saint-Anthoine paroisse Saint-Paul natif de Mertons en Champagne pays de Bassigny § Mariage de Edme LIEVOYS fils de feus Nicolas LIEVOYS Tisserand en toile et de Nicole AURY son ép. avec Guillemette BAILLET native de Paris, naguère servante au logis de M. Guitloire, secrétaire du Roi, 4 juin 1606; MC/ET/XIX/355; fol. IX/XX/I
      contrat de mariage; Lievoys, Edme
    - MARCHANT (Charles) seigneur de Chaubuisson C/ne/ de 3 compagnies d'archers arquebusiers, arbalétriers de Paris § Bail durant 6 ans par Charles MARCHANT à Jehan LEFEBURE dit LA MOTHE marchand bourgeois de Paris r. Saint-Anthoine paroisse Saint-Paul d'une maison rue N.D. d'ARGENT proche la rue du Roy de Sicile paroisse Saint-Gervais moy. 500 Lts, 5 juin 1606; MC/ET/XIX/355; fol. IX/XX/II
    - MARCHANT (Charles) seigneur de Chaubuisson C/ne/ des 3 Compagnies d'archers arquebusiers arbalétriers de Paris § Vente par Anne JOSSET fille à marier, âgée de 25 ans native de Fontenay en Brie à Charles MARCHANT de terres labourables situées aud. FONTENAY EN BRIE moy. 85 Lts., 10 juin 1606; MC/ET/XIX/355; fol. IX/XX/V
    - Marché de Jean Mansart, maître sculpteur, demeurant rue Sainte-Marie-l'Égyptienne, avec le roi représenté par Jean de Fourcy et Jean de Donon, pour faire et décorer une chapelle pour la reine dans l'une des vieilles tours du château du Louvre, au bout de la salle de la reine, du côté du vieux logis, suivant les dessins de Métezeau, architecte du roi, et moyennant 500 l. La chapelle aura un dôme de forme ronde, orné de moulures et de saillies avec quatre grandes consoles ou cartouches séparant le dôme, ornés d'enroulements, feuillages, cuirs et devises. Dessous, le plafond porté par quatre chérubins de ronde bosse joignant les mains, aura des compartiments en forme de cuirs remplis de devises, chiffres, fleurs de lis florentines et roses. Entre les cartouches de la voûte, on fera plusieurs têtes et ailes de chérubins., 13 juin 1606; MC/ET/XIX/355
      Documents du Minutier central concernant les peintres, sculpteurs et graveurs au XVIIe siècle (1600-1650), par Marie-Antoinette Fleury et Martine Constans, tome II [études XI à XX, 2445 actes], Paris, Archives nationales, 2010, notice n°1473 (instrument de recherche imprimé dématérialisé, certaines notices sont plus détaillées dans la version intégrale accessible en ligne par la rubrique 'Autres instruments de recherche', voir contexte dans le Plan d’orientation général - Notaires de Paris, guides thématiques du Minutier).
    - ZAMET (Sébastien) gentilhomme ordinaire de la Chambre du Roi Surintendant de la m/on/ de la Reine r. de la Cerizaie paroisse Saint-Paul § Procuration par Sébastien ZAMET à Jehan Anthoine ZAMET son frère gentilhomme piemontais pour recevoir en son nom tts les sommes qui lui sont dues en Piémont, 15 juin 1606; MC/ET/XIX/355; fol. IX/XX/X
    - ZAMET (Sébastien) gentilhomme ordinaire de la Chambre du Roi Surintendant de la m/on/ de la Reine r. de la Cerizaie paroisse Saint-Paul § Déclaration par laquelle Sébastien ZAMET atteste avoir reçu les sommes qui lui étaient dus provenant de l'aliénation du temporel du diocèse de MONTAUBAN qui lui fut promis par le Pape en 1586, 15 juin 1606; MC/ET/XIX/355; fol. IX/XX/XI
    - ZAMET (Sébastien) gentilhomme ordinaire de la Chambre du Roi Surintendant de la m/on/ de la Reine r. de la Cerizaie paroisse Saint-Paul § Donation par Sébastien ZAMET à Jehan Anthoine ZAMET son frère, gentilhomme piémontais, 16 juin 1606; MC/ET/XIX/355; fol. IX/XX/XIII
      donation; Zamet, Sébastien
    - FOURCY (Jehan de) chevalier sr de Checy Conseiller au Conseil d'état et privé Intendant de ses bâtiments § Bail durant 2 ans par Eustache LE BOSSU sr de Corbevoye bourgeois de Paris au Roy stipullant pour lui .. d'une maison lui appartenant située rue SAINT THOMAS DU LOUVRE vis à vis le gde Gallerie du LOUVRE moy. 300 L. par an, 16 juin 1606; MC/ET/XIX/355; fol. IX/XX/XIIII
    - ZAMET (Jehan Antoine) gentilhomme piemontais r. de la Cerizaie paroisse Saint-Paul § Procuration par Jehan Antoine ZAMET à Ange MOROSINI bourgeois de Paris en lad. rue et paroisse pour recevoir en son nom tts les sommes qui lui sont dus, 17 juin 1606; MC/ET/XIX/355; fol. IX/XX/XVI
      procuration; Zamet, Jehan Antoine
    - ZAMET (Jehan Anthoine) Gentilhomme piémontais r. de la Cerizaie paroisse Saint-Paul § Procuration par Jehan Anthoine ZAMET à Pierre de REVEST Conseiller et 1er maître d'hôtel de m/r/ le Connétable pour recevoir en son nom des héritiers de feu sr DES ISSARTS gentilhomme dud. lieu la somme de 300 L. à lui due par sa promesse du 16 oct. 1595, 17 juin 1606; MC/ET/XIX/355; fol. IX/XX/XVII
      procuration; Zamet, Jehan Anthoine
    - LAUBESPINE (Magdelaine de) § Foi et hommage par Magdelaine de LAUBESPINE veuve de René DUVAL chevalier sr de Stors Conseiller au conseiller d'état ambassadeur en Savoie à Anthoïne de SAINT CHAMANS sr de Mary gouverneur de Guise des fiefs de STORS et GALLOIS au Vexin français mouvant de la terre et seigneurie de Mary, 21 juin 1606; MC/ET/XIX/355; fol. II/C/II
      Laubespine, Magdelaine de
    - COSSIGNY EN BRIE § Vente par les héritiers de Hierosme de BAILLON curé de l'église Saint-Vaast de COSSIGNY EN BRIE décédé 3 semaines à Jacques de BEAUVAIS curé de COSSIGNY EN BRIE d'une maison à COSSIGNY EN BRIE moyennant 48 l.ts., 22 juin 1606; MC/ET/XIX/355; fol. II/C/IIII
    - FOURCY (Jehan de) chevalier sr de Chessy et Montevrain conseiller aux conseils d'état et privé Intendant de se. bâtiments r. de Jouy paroisse Saint-Gervais § Procuration par .. et Renée MOIREAU son épouse pour Gailler à titre de rentes 2 fermes situées à BAZOCHES provenant du partage fait entre eux de la succession de Innocent MOIREAU leur père Conseiller au baillage d'Orleans, 28 juin 1606; MC/ET/XIX/355; fol. II/C/XIIII
    - ZAMET (Jehan Anthoine) gentilhomme piémontais § Procuration par Anne BRICE veuve de Anthoine CAPPES docteur régent en la faculté de médecine de Paris à Jehan Anthoine ZAMET pour recevoir en son nom tts les sommes qui lui sont dus - suit la liste ds créanciers, la plupart piémontais, 28 juin 1606; MC/ET/XIX/355; fol. II/C/XI; fol. II/C/XII
    - CHARONNE (village de) § Déclaration par Jean DORLEANS conseiller du roi garde générale de l'artillerie et munitions de France tuteur des 2 enfants mineurs de Jean SANDRAS commissaire ordinaire des guerres village de CHARONNE concernant une maison qu'ils détiennent à CHARONNE en la rue Saint-Germain, 29 juin 1606; MC/ET/XIX/355; fol. II/C/XVI
      déclaration; Charonne (ancienne commune)
    - SUBLET (Claude) écuyer sr d'Hendicourt Conseiller au Parlement r. Geoffroy Lasnier paroisse Saint-Gervais § Bail durant 6 ans par Claude SUBLET à François HENRY maître peintre demeurant paroisse Ste Geneviève des Ardents d'une maison lui appartenant à cause de Magdelaine FAVEREAU son ép. située r. de la Haute Vannerie joignant la maison de l'écu de Bourgogne moy. 300 £ par an, 20 juillet 1606; MC/ET/XIX/355; fol. LXX
    - MARCHANDS DE CHEVAUX (association de) § Association pour moitié entre Robert LEBAUBÉ le jeune marchand de chevaux r. des Juifs paroisse Saint-Gervais et Jacques COMMAILLE marchand de chevaux bourgeois de Paris au faubourg Saint-Honoré paroisse Saint-Germain-l'Auxerrois au profit du voyage qu'ils vont faire en Angleterre pour y acheter des chevaux, 21 juillet 1606; MC/ET/XIX/355; fol. II/C/III
      acte de société; commerçant
  - Minutes. 1606, juillet - décembre, juillet - décembre 1606; MC/ET/XIX/356